臺灣高等法院刑事裁定
　　抗　告　人
　　即 異 議人
　　即受處分人　甲○○
上列抗告人因違反道路交通管理處罰條例案件，不服臺灣士林地
方法院，中華民國93年12月31日裁定（93年度交聲字第1614號）
，提起抗告，本院裁定如下：
    主  　　文
抗告駁回。
    理  　　由
一、按汽車駕駛人，拒絕接受酒精濃度測試之檢定者，處新臺幣
    (下同)6 萬元罰鍰，並當場移置保管其車輛及吊銷其駕駛執
    照，3年內不得考領駕駛執照，道路交通管理處罰條例第 35
    條第3項前段、第67條第2項分別定有明文。
二、原裁定以：本件受處分人甲○○於民國93年9月18日凌晨0時
    42分許，駕駛車牌號碼CO─2813號自用小客車，在臺北市○
    ○路○ 段，經台北市政府警察局內湖分局員警攔停舉發「拒
    絕酒精濃度測試之檢定」違規，嗣經原處分機關即台北市交
    通事件裁決所裁處受處分人罰鍰6萬元，並吊銷駕駛執照，3
    年內禁考，且經證人即舉發本件之警員歐建成於原審到庭結
    證取締經過明確，因認受處分人之違規行為足堪認定，而駁
    回受處分人之異議。
三、抗告意旨略以：警方臨檢地點為一大轉彎，且夜間視線不良
    ，抗告人當時無法確認警方有攔停之動作，乃依正常車速往
    成功路方向行駛，至三軍總醫院門口停等紅綠燈時始被攔停
    ，抗告人當時確無逃逸之事實。抗告人被攔停後態度良好，
    配合員警指示對酒精測試器吹氣 3次，惟均出現沒有數值之
    空白單據，雖該酒測器有經過檢定合格，但並不代表該酒測
    器就絕對沒有問題。又員警對抗告人攔測之地點在三軍總醫
    院門口，倘酒測器有問題或其他因素造成測試失敗，員警應
    可要求或強制抗告人至醫院抽血檢驗，然員警亦未就此詢問
    過抗告人之意願。抗告人被攔停時即承認有喝酒，顯見抗告
    人自始即無拒絕測試之意，原裁定施予重罰，嚴重影響抗告
    人生計，為此提起抗告云云。
四、經查：
  (一)交通警員製單舉發違反道路交通管理處罰條例所列之違規事
    實，本質上為行政處分，係公務員基於職務上權力，依法就
    特定之具體事件所為具有公法上效果之單方行政行為，基於
    公務員為公法上行為具有公信力之原則，該行政處分當可被
    推定為真正，其據以依法處分之事實認定亦為真正無誤。
  (二)本件抗告人即受處分人甲○○於前揭時、地，因拒絕接受酒
    精濃度測試之違規事實，經警掣單舉發乙節，有台北市交通
    事件裁決所北市裁三字第22-ACU605197號違反道路交通管理
    事件裁決書一紙在卷可稽，並經證人即負責攔停掣單舉發之
    警員歐建成於原審到庭結證取締經過明確 (見原審卷第20頁
    至23頁）。又員警於當天執行酒測攔檢勤務時，將現場取締
    之情形予以實況錄音，該錄音帶內容，除經員警毆建成於原
    審作證時提出譯文外，本院復依職權進行勘驗，（見原審卷
    第28頁至30頁及本院94.2.21勘驗筆錄)，錄音帶內容顯示抗
    告人對其酒後駕車及衝撞成功路交流道路檢點等情並不加爭
    執，於員警實施酒測過程一再藉詞推託，以延長警員實施酒
    測之時間，而警員於抗告人拖延一段時間終於願意進行酒測
    時，已明確指導正確之吹氣方法，惟抗告人並未正確吹氣，
    導致 3次測試結果均顯示測試失敗，此於錄音帶內容亦顯示
    酒測過程中，警員與抗告人之對話出現警員指出抗告人對酒
    測器吹氣時或係處於憋氣狀態，並未將氣全然吹出，或係以
    舌頭頂住酒測器之吹氣口，使 3次酒測均失敗之內容，此亦
    有酒精測試結果單在卷可稽 (見原審卷第26頁），而該酒精
    測試器甫於93年 6月24日經經濟部標準檢驗局檢定合格，其
    檢定之有效期間為 1年，有檢定合格證書附卷可按 (見原審
    卷第27頁），故該酒精測試器對抗告人施測時尚在有效之使
    用期間內，益足徵本件測試失敗係因抗告人為逃避檢測，故
    不依指示配合之結果，並非機器之問題。抗告人復未就執勤
    員警之舉發有誤或酒測儀器故障提出相關證據以供調查，本
    院亦查無任何證據足資證明執勤員警有何捏造事實違法取締
    之不法情事，則執勤員警本其維護交通秩序、安全職責所為
    之舉發，自應受到合法、正確之推定。
  (三)道路交通管理處罰條例第 35條第4項規定，汽車駕駛人肇事
    拒絕接受或肇事無法實施該條第 1項酒精測試之檢定者，應
    由交通勤務警察或依法令執行交通稽查任務人員，將其強制
    移由受委託醫療或檢驗機構對其實施血液或其他檢體之採樣
    及測試檢定。故駕駛人除有肇事之情形外，並非必需對其施
    以抽血測試酒精濃度。本件抗告人既未肇事，則員警未強制
    對其施以抽血檢驗，並無不合理之處。抗告人主張員警未對
    其抽血即表示其當日並未拒絕酒精測試云云，要無足採。
五、綜上，原審認原處分機關依據上開規定，裁處抗告人罰鍰6
    萬元，並吊銷駕駛執照，3 年內禁考，尚無不當，乃裁定駁
    回抗告人在原審之異議，經核原裁定認事用法，於法尚無不
    合，抗告人仍執前詞指摘原裁定不當，為無理由，應予駁回
    。
據上論斷，應依道路交通案件處理辦法第26條、刑事訴訟法第41
2條，裁定如主文。
中　　華　　民　　國　　94　　年　　3 　　月　　1 　　日
                  刑事第七庭審判長法  官  蔡秀雄
                                  法  官  林明俊
                                  法  官  蘇素娥
以上正本證明與原本無異。
不得再抗告。
                                  書記官  何閣梅
中　　華　　民　　國　　94　　年　　3 　　月　　2 　　日
